【裁判字號】    98,交聲,4001
【裁判日期】    990118
【裁判案由】    交管條例聲異
【裁判全文】
臺灣板橋地方法院交通事件裁定        98年度交聲字第4001號
原處分機關  交通部公路總局臺北區監理所板橋監理站
異  議  人
即受處分人  甲○
上列受處分人因違反道路交通管理處罰條例事件，對於交通部公
路總局臺北區監理所板橋監理站中華民國98年10月22日所為之處
分（原處分案號：板監裁字第裁41-CG0000000號），聲明異議，
本院裁定如下：
    主  文
異議駁回。
    理  由
一、按道路交通管理處罰條例所稱之汽車，包括機器腳踏車，道
    路交通管理處罰條例第3 條第8 款定有明文。次按汽車駕駛
    人，爭道行駛，有機器腳踏車，不在規定車道行駛者，處新
    臺幣（下同）六百元以上一千八百元以下罰鍰；又汽車駕駛
    人駕駛汽車違反道路交通管理處罰條例第45條規定者，除應
    依該條所規定之罰鍰處罰外，並予記違規點數一點，道路交
    通管理處罰條例第45條第13款、第63條第1 項第1 款分別定
    有明文。
二、本件異議人即受處分人甲○所有之車牌號碼LOP-140 號普通
    重型機車於民國98年3 月1 日上午11時57分許，途經臺北縣
    土城市○○路與立德路交岔路口（往三峽）時，因機器腳踏
    車不在規定車道行駛，經當場拍照採證，由臺北縣政府警察
    局以受處分人所有之機車有違反道路交通管理處罰條例第53
    條第1 項規定之事實逕行製單舉發，經將該舉發通知單送達
    受處分人收受後，受處分人並未於應到案日期（98年4 月11
    日）前依規定自動繳納罰鍰，亦未依規定到案聽候裁決，原
    處分機關乃依道路交通管理處罰條例第45條第13款、第63條
    第1 項第1 款（裁決書漏引第1 款，應予補正）及違反道路
    交通管理事件統一裁罰基準表之規定，於98年10月22日裁處
    受處分人罰鍰一千八百元，並記違規點數一點。
三、受處分人於聲明異議狀所載雖不否認上揭違規事實，惟辯稱
    ：伊一直住在臺北縣中和市○○路○ 段596 巷18號戶籍地址
    ，未曾搬遷他處，但皆未接獲本件舉發通知單，致無法得知
    本件舉發，而遭裁罰最高額罰鍰，對此深感不服，請查明並
    給予最低額裁罰云云。然查：
  (一)受處分人對於騎乘其所有之車牌號碼LOP-140 號普通重型機
    車，於上揭時、地違規不在規定車道行駛，而為警拍照採證
    後製單舉發之事實並不否認，又有可見車牌號碼LOP-140 號
    普通重型機車行駛於劃設有「禁行機車」標線之內側左轉車
    道之現場採證照片二幀附卷可稽，已可認定。
  (二)按處理違反道路交通管理事件，有關文書送達之程序，依行
    政程序法之規定，違反道路交通管理事件統一裁罰基準及處
    理細則第5 條定有明文。又行政程序法第68條第1 項、第3
    項、第4 項規定：「送達由行政機關自行或交由郵政機關依
    職權為之」、「由郵政機關送達者，以一般郵遞方式為之」
    、「文書交郵政機關送達者，以郵務人員為送達人」；同法
    第73條第1 項復規定：「於應送達處所不獲會晤應受送達人
    時，得將文書付與有辨別事理能力之同居人、受雇人或應送
    達處所之接收郵件人員」。
  (三)查本件臺北縣政府警察局北縣警交字第CG0000000 號舉發違
    反道路交通管理事件通知單，經舉發機關於98年3 月16日，
    由郵務機關之郵務人員按受處分人之住所地「臺北縣中和市
    ○○路○ 段596 巷18號」辦理送達後，因未獲會晤本人，故
    將文書付與有辨別事理能力之同居人即其妻游生子而為送達
    ，有蓋有「游生子」印章表示收受文書送達之臺北縣政府警
    察局送達證書影本附卷可參，足認上開案號之舉發通知單業
    已合法送達受處分人無訛。至於受處分人所稱其未曾收受本
    件舉發通知單之送達云云，迄未提出任何事證供本院調查究
    明，自無從遽以採信而為有利受處分人之事實認定。
四、綜上所述，本件受處分人於舉發通知單合法送達後，受處分
    人既未依規定自動繳納罰鍰，亦未依規定到案聽候裁決，原
    處分機關依違反道路交通管理處罰條例第45條第13款、第63
    條第1 項第1 款、違反道路交通管理事件統一裁罰基準表之
    規定，於舉發通知單送達且逾越應到案期限60日後，裁處受
    處分人罰鍰一千八百元，並記違規點數一點，核無違誤。本
    件受處分人之異議為無理由，自應將其異議駁回。
據上論斷，應依道路交通案件處理辦法第19條，裁定如主文。
中    華    民    國    99    年    1     月    18    日
                  交通法庭    法  官  張江澤
以上正本證明與原本無異。
如不服本裁定，應於送達後5日內，向本院提出抗告狀。
                              書記官  梁宜庭
中    華    民    國    99    年    1     月    18    日

司法院資訊處製作；財團法人民間司法改革基金會備份。
